臺灣新北地方法院刑事判決
111年度審訴字第1092號
公  訴  人  臺灣新北地方檢察署檢察官
被      告  江志強


上列被告因違反毒品危害防制條例案件，經檢察官提起公訴（11
1 年度毒偵字第1485號），被告於準備程序進行中就被訴事實為
有罪之陳述，經本院合議庭裁定由受命法官獨任進行簡式審判程
序並判決如下：
    主  文
甲○○施用第一級毒品，處有期徒刑柒月。
    事實及理由
一、本件犯罪事實及證據，除證據並所犯法條欄一編號2「台灣
    尖端先進生技醫藥股份有限公司出具之濫用藥物檢驗報告（
    尿液檢體編號：DZ000000000000號）」更正為「台灣尖端先
    進生技醫藥股份有限公司出具之濫用藥物檢驗報告（尿液檢
    體編號：Z000000000000號）」；證據部分另補充「被告甲○
    ○於本院準備程序及審理中之自白」外，其餘均引用如附件
    起訴書之記載。
二、論罪科刑：
㈠、按觀察、勒戒或強制戒治執行完畢釋放後，3年內再犯同條例
    第10條之罪者，檢察官或少年法院（地方法院少年法庭）應
    依法追訴或裁定交付審理，毒品危害防制條例第23條第2項
    定有明文。查被告前有如附件犯事實欄一所載經法院裁定送
    觀察、勒戒之情形，有臺灣高等法院被告前案紀錄表1份在
    卷可參，其於前揭觀察、勒戒執行完畢釋放後3年內，再為
    本件施用毒品犯行，檢察官對此提起公訴，於法核無不合。
    綜上，本件事證明確，被告所為本件施用毒品犯行堪以認定
    ，應依法論罪科刑。
㈡、核被告所為，係犯毒品危害防制條例第10條第1項之施用第一
    級毒品罪及同條第2項之施用第二級毒品罪。其為施用海洛
    因及甲基安非他命而持有之低度行為，各應為施用之高度行
    為所吸收，均不另論罪。被告以一行為同時施用海洛因及甲
    基安非他命，為想像競合犯，應依刑法第55條之規定，從一
    重即施用第一級毒品罪處斷。
㈢、就被告之前科紀錄是否構成累犯一節，檢察官並未提出主張
    並具體指出證明方法，參酌最高法院刑事大法庭110年度台
    上大字第5660號裁定意旨，本院毋庸依職權為調查及認定，
    併此敘明。
㈣、爰以行為人之責任為基礎，審酌被告前經施用毒品案件之觀
    察、勒戒及刑之執行後，卻仍未能澈底戒絕施用毒品之犯行
    ，復再犯施用毒品之罪，顯見其戒毒意志薄弱，實為不該，
    惟念及被告犯後終能坦承犯行，態度勉可，又考量施用毒品
    所生之危害，實以自戕身心健康為主，對於他人生命、身體
    、財產等法益，尚無明顯重大實害，兼衡被告之素行（有被
    告前案紀錄表在卷可參）、犯罪之動機、目的、手段，暨其
    智識程度為高中畢業，自陳目前從事模板工作，月薪約新臺
    幣4、5萬元，無需扶養家人之生活狀況（見本院簡式審判筆
    錄第4頁及其個人戶籍資料），以及被告犯後坦承犯行等一
    切情狀，量處如主文所示之刑，以資懲儆。
三、被告為本件施用毒品犯行所使用之玻璃球並未扣案，前開物
    品又非屬違禁物或本院應義務沒收之物，該物品又甚易取得
    ，價值不高，並不具備刑法上之重要性，故不予宣告沒收。
據上論斷，應依刑事訴訟法第273條之1第1項、第299條第1項前
段、第310條之2、第454條第2項，判決如主文。
本案經檢察官乙○○偵查起訴，由檢察官王佑瑜到庭執行公訴。
中　　華　　民　　國   111    年    10    月    20    日
                  刑事第二十三庭  法  官  朱學瑛
上列正本證明與原本無異。
如不服本判決，應於判決送達後 20 日內敘明上訴理由，向本院
提出上訴狀(應附繕本)，上訴於臺灣高等法院。其未敘述上訴理
由者，應於上訴期間屆滿後20日內向本院補提理由書「切勿逕送
上級法院」。
                                  書記官  盧姿妤
中　　華　　民　　國   111    年    10    月    20    日
附錄本案論罪科刑法條全文：
毒品危害防制條例第10條
施用第一級毒品者，處 6 月以上 5 年以下有期徒刑。
施用第二級毒品者，處 3 年以下有期徒刑。

附件：
臺灣新北地方檢察署檢察官起訴書
                                   111年度毒偵字第1485號
　　被　　　告　甲○○　男　56歲（民國00年0月00日生）
　　　　　　　　　　　　住新北市○○區○○街0段000號
　　　　　　　　　　　　國民身分證統一編號：Z000000000號
上列被告因違反毒品危害防制條例案件，業經偵查終結，認應提
起公訴，茲敘述犯罪事實及證據並所犯法條如下：
　　　　犯罪事實
一、甲○○前因施用毒品案件，經依臺灣新北地方法院裁定送觀察
    、勒戒後，認無繼續施用毒品之傾向，於民國110年4月14日
    執行完畢釋放，並由本署檢察官以110年度毒偵緝字第80號
    為不起訴處分。詎仍於上開觀察、勒戒執行完畢釋放3年內，復
    基於施用第一級、第二級毒品之犯意，於110年11月11日9時
    25分為警採尿起回溯26小時內某時許，在新北市○○區○○街0
    段000號住處，以燃燒玻璃球吸食煙霧方式，同時施用第一
    級毒品海洛因及第二級毒品甲基安非他命1次。嗣經警於同
    日持本署檢察官強制到場（強制採驗尿液）許可書採集其尿
    液送驗後，結果呈嗎啡、可待因、安非他命、甲基安非他命
    陽性反應。
二、案經新北市政府警察局樹林分局報告偵辦。
　　　　證據並所犯法條
一、證據清單暨待證事實：
編號 證據名稱 待證事實 1 被告甲○○於偵查中之自白 ⑴上揭採集送驗之尿液係被告親自排放、封緘之事實。 ⑵被告於上開時、地，以上述方式施用第一級毒品海洛因、第二級毒品甲基安非他命之事實。 2 勘察採證同意書、台灣尖端先進生技醫藥股份有限公司出具之濫用藥物檢驗報告（尿液檢體編號：DZ000000000000號）、新北市政府警察局受採集尿液檢體人姓名及檢體編號對照表、本署檢察官強制到場（強制採驗尿液）許可書 被告於上開時、地施用第一級毒品海洛因、第二級毒品甲基安非他命，經警採集其尿液送驗後，結果呈嗎啡、可待因、安非他命、甲基安非他命陽性反應之事實。 
二、核被告所為，係犯毒品危害防制條例第10條第1項、第2項之
    施用第一級、第二級毒品等罪嫌。又被告以一行為同時施用
    第一級、第二級毒品，為想像競合犯，請依刑法第55條規定
    ，從一重論以施用第一級毒品罪。
三、依毒品危害防制條例第23條第2項、刑事訴訟法第251條第1
    項提起公訴。　 
  　此　致
臺灣新北地方法院
中　　華　　民　　國　 111　　年　　 6　　月　　30　　日
　　　　　　　　　　　　　　　檢　察　官  乙○○